# 企业预付服务费，已经取得该服务，但一直未取得发票，是否暂估进项税？

提问人：wx_5f62eb2f6332 时间：2020-09-17 21:33:10
某企业 2017 年发生一笔咨询费，前期已经预付咨询费 10 万元，但 17 年一直未取得发票，第一：完成服务后企业转管理费时，转含税金额还是不含税金额，如果是含税金额，在 19 年取得发票时该如何处理？第二：如果是转不含税金额，相当于预付账款里挂着一笔未取得发票的进项税吗？该进项税需要转到其他科目吗

回答人：chenyiwei
在接受服务时转入费用的金额应当是不含增值税的金额。同时将对应的增值税额转入“其他流动资产——待取得抵扣凭证的进项税额”。
如果后续无法取得发票，则将其作为坏账予以核销处理。

提问人：心海拂清风 时间：2020-09-19 19:27:00
实物中不允许暂估进项税，但是允许暂估待抵扣进项税?谢谢。
另外竣工决算中如果不允许暂估进项税的话会和最后企业支付的金额差异较大，给企业现金流带来很大压力，竣工决算暂估进项税是否可以接受？谢谢。

回答人：chenyiwei
不是暂估，是将预付账款中包含的增值税额在此时一并进行结转处理，符合条件时仍可作为一项资产。